【裁判字號】    98,訴,2675
【裁判日期】    981026
【裁判案由】    偽造文書等
【裁判全文】
臺灣臺中地方法院刑事判決              98年度訴字第2675號
公  訴  人  臺灣臺中地方法院檢察署檢察官
被      告  丁○○
上列被告因偽造文書等案件，經檢察官提起公訴(98年度偵字第7
590、13183號)，被告於本院準備程序進行中就被訴事實為有罪
之陳述，經本院合議庭裁定由受命法官獨任進行簡式審判程序，
判決如下：
    主  文
丁○○犯如附表一所示之罪，各處如附表一所示之刑(含主刑、
從刑)。應執行有期徒刑貳年肆月，附表二編號1.至8.所示印文
均沒收，附表二編號9.、10.所示之物均沒收。
    犯罪事實及理由
一、犯罪事實：
(一)丁○○因其姊夫「王上誠」之介紹，得知「王上誠」與其餘
    不詳姓名年籍之詐欺集團成年成員(並無證據證明成員中有
    未滿18歲之人)所組成之詐欺集團，係以持偽造證件、公文
    ，假冒公務員身分之方式，向遭受詐騙之民眾當面騙取款項
    ，竟為圖獲取不法利益，加入該詐欺集團，與該詐欺集團成
    員，共同基於行使偽造公文書及冒充公務員行使職權而詐欺
    取財之犯意聯絡，由該詐欺集團成員於不詳時、地，提供不
    詳門號之行動電話1支 (未扣案)予丁○○供作日後聯絡詐欺
    犯罪之用。旋即以由該詐欺集團其他成員先假冒警員或檢察
    官名義，打電話給被害人訛稱須凍結或代管其存款，使接聽
    電話者陷於錯誤而交付金錢，丁○○再前往指定地點收取偽
    造之傳真文件及出面冒用公務員身分，向被害人收取遭詐騙
    款項，俟丁○○取得被害人之款項後，即交予負責匯款之詐
    欺集團成員，扣留渠等可分得報酬 (丁○○可分得詐得款項
    百分之2.5)後，匯款至該詐欺集團首腦所指定之帳戶之方式
    ，而共同為下列犯行：
    1.詐騙丙○○○部分：
      於97年12月4日上午，由該詐欺集團成員分別假冒社會局
      職員、陳世華警官、林漢強檢察官名義，撥打電話向丙○○○訛稱：有人冒用其名義在第一商業銀行開戶，欲將其
      老人年金轉入該帳戶，為免其存款被詐欺集團領走，需將
      其全部存款以每次提領50萬元之方式，分次提領後交由「
      臺北地檢署監管科」代為保管，致丙○○○不疑有他，陷
      於錯誤，乃依從電話中之指示，接續於同年月4日、8日、
      9日、11日、15日自所有帳戶內分次各提領50萬元款項。
      上開詐欺集團成員見丙○○○並未起疑，即分別於同年月
      4日、8日、9日、11日、15日，在不詳地點，以不詳方式
      ，冒用臺北地檢署監管科之名義，製作如附表二編號1.至
      5.所示內容各為監管丙○○○50萬元及承辦人為主任檢察
      官林漢強之「臺北地檢署監管科」公文書各1紙，除97年1
      2月4日該次係由該詐欺集團某成年成員於同日攜帶如附表
      二編號1.所示偽造之公文書，冒充係書記官「盧峻男」，
      持向丙○○○表示係受檢察官指派前來收取款項而行使職
      權，並將附表二編號1.所示偽造之公文書交予丙○○○收
      執而行使，向丙○○○收取50萬元外，其餘同年月8日、9
      日、11日、15日，均係由該詐欺集團成員以丁○○所持用
      之上開行動電話聯絡丁○○前往指定之便利商店收取如附
      表二編號2.至5.所示偽造之公文書傳真本，再交由其他詐
      欺集團成員以偽造之「臺灣臺中地方法院檢察署印」公印
      蓋於附表二編號2.至5.所示公文書上 (印文各1枚)，而分
      別偽造完成如附表二編號2.至5.所示公務員職務上所製作
      之文書後，交予丁○○，由丁○○分別於同年月8日、9日
      、11日、15日攜帶上開偽造之公文書前往約定地點，冒充
      係書記官「張仕凱」，向丙○○○表示係受檢察官指派前
      來收取款項而行使職權，並將附表二編號2.至5.所示偽造
      之公文書交予丙○○○收執而行使，足以生損害於臺中地
      檢署對於所屬人員管理、職務執行管理之正確性及司法文
      書之公信力暨丙○○○權益，並使丙○○○陷於錯誤，分
      別於同年月8日、9日、11日、15日各自銀行帳戶提領50萬
      元交予丁○○。丁○○以此方式詐騙丙○○○得款後，隨
      即將詐騙所得款項交予其他負責匯款之詐欺集團成員收執
      ，而於扣除可分得之報酬後，將餘款匯至該詐欺集團首腦
      所指定之帳戶內。
    2.詐騙乙○○部分：
      (1)於97年12月11日上午9時許，由該詐欺集團某成年男子
        假冒檢察官郭銘禮，自大陸地區以電話向乙○○訛稱：
        其玉山銀行帳戶涉嫌非法洗錢，需將全部存款領出交由
        「臺中地方法院地檢署監管科」代為保管，致乙○○不
        疑有詐，陷於錯誤，乃依從電話中之指示，自帳戶內提
        款。上開詐欺集團成員見乙○○並未起疑，即於同日，
        在不詳地點，以不詳方式，冒用臺灣臺中地方法院檢察
        署監管科之名義，製作如附表二編號6.所示內容為該署
        監管科因乙○○涉嫌違反洗錢防制法，受監管清查80萬
        元及承辦人為主任檢察官郭銘禮之「臺中地方法院地檢
        署監管科」公文書1紙，及製作如附表二編號7.所示內
        容為乙○○涉及非法資金洗錢，凍結管收乙○○玉山銀
        行非法帳戶及承辦人為主任檢察官郭銘禮之「臺北地方
        法院行政凍結管收執行命令」公文書1紙後，該詐欺集
        團成員即以丁○○所持用之上開行動電話聯絡丁○○前
        往指定之便利商店收取上開偽造之公文書傳真本，再交
        由其他詐欺集團成員以偽造之「臺灣臺中地方法院檢察
        署印」公印蓋於附表二編號6.所示公文書上 (印文1枚)
        、以偽造之「臺灣臺北地方法院檢察署印」公印、偽造
        之「檢察行政處鑑」印章及「郭銘禮」、「處長莊進國
        」簽名章蓋於附表二編號7.所示之公文書上(印文各1枚
        )，而偽造完成如附表二編號6.、7.所示公務員職務上
        所製作之文書後，交予丁○○，再由丁○○於同日上午
        10時50分許攜帶上開偽造之公文書前往指定之臺中市○
        區○○路一段163號前，向乙○○表示係受檢察官指派
        前來收取款項而行使職權，並將附表二編號6.、7.所示
        偽造之公文書交予乙○○收執而行使，足以生損害於臺
        中地檢署、臺北地檢署對於所屬人員管理、職務執行管
        理之正確性及司法文書之公信力暨「主任檢察官郭銘禮
        」、「處長莊進國」、乙○○等人之權益，並使乙○○
        陷於錯誤，將其自銀行帳戶提領之80萬元款項悉數交予
        情丁○○。丁○○以此方式詐騙乙○○得款後，隨即將
        詐騙所得款項交予其他負責匯款之詐欺集團成員收執，
        而於扣除可分得之報酬後，將餘款匯至該詐欺集團首腦
        所指定之帳戶內。
      (2)該詐欺集團成年見乙○○仍未起疑，復另行起意，於翌
        日即同年月12日，以同一手法通知乙○○須再交付款項
        ，並由該詐欺集團成員，在不詳地點，以不詳方式，冒
        用臺灣臺中檢察署監管科之名義，製作內容為該署監管
        科收到乙○○受監管資金26,983美元之「臺中地檢署監
        管科收據」公文書1紙，該詐欺集團成員並以丁○○所
        持用之上開行動電話聯絡丁○○前往指定之便利商店收
        取上開偽造之公文書傳真本，再交由其他詐欺集團成員
        以偽造之「臺灣臺中地方法院檢察署印」公印蓋於其上
        ，偽造完成如附表二編號8.所示公務員職務上所製作之
        文書後，交予丁○○，再由丁○○於同日上午10時許攜
        帶上開偽造之公文書前往指定之臺中市○區○○路一段
        163號前，向乙○○表示係受檢察官指派前來收取款項
        而行使職權，並將附表二編號8.所示偽造之公文書交予
        乙○○收執而行使，足以生損害於臺中地檢署對於所屬
        人員管理、職務執行管理之正確性及司法文書之公信力
        暨乙○○之權益，並使乙○○陷於錯誤，將其自銀行帳
        戶提領之26,983美元款項悉數交予情丁○○。丁○○以
        此方式詐騙乙○○得款後，隨即將詐騙所得款項交予其
        他負責匯款之詐欺集團成員收執，而於扣除可分得之報
        酬後，將餘款匯至該詐欺集團首腦所指定之帳戶內。
(二)嗣因丙○○○、乙○○發覺有異，得知受騙而報警處理，經
    警自渠等所提出由丁○○所交付之上開偽造公文書採集指紋
    送請內政部警政署刑事警察局比對鑑定結果，確認前揭文件
    上所遺留之指印與該局檔存丁○○指紋卡之指紋相符，始查
    悉上情。
(三)案經臺中市警察局第一分局報請臺灣臺中地方法院檢察署檢
    察官偵查起訴。
二、理由：
(一)本案被告丁○○所犯係死刑、無期徒刑、最輕本刑為3年以
    上有期徒刑以外之罪，被告於準備程序中就被訴事實為有罪
    之陳述，經告知簡式審判程序之旨，並聽取公訴人及被告之
    意見後，本院合議庭認為適宜而依刑事訴訟法第273條之1第
    1項規定，裁定由受命法官獨任進行簡式審判程序，且依同
    法第273條之2、第159條第2項之規定，不適用傳聞法則有關
    限制證據能力之相關規定，合先敘明。
(二)據以論罪之證據名稱：
    1.被告丁○○於本院審理時自白上揭犯行。
    2.證人即被害人丙○○○於警詢、證人即被害人乙○○於警
      詢、偵訊時之證詞。
    3.如附表二所示偽造之公文書各1紙。
    4.內政部警政署刑事警察局98年1月10日刑紋字第098000181
      4號鑑驗書、98年4月2日刑紋字第0980042482號鑑驗書各1
      份、臺中市警察局第一分局現場勘察報告2份、勘察採證
      照片52張。
    5.被害人乙○○所使用門號0000000000號電話之通聯調閱查
      詢單1份、存摺明細影本2份；被害人丙○○○之存摺明細
      影本2份。
    6.綜上各節相互佐證，被告自白核與事實相符，應堪採信，
      本案事證明確，被告犯行堪以認定，應予依法論科。
(三)論罪與量刑：
    1.按刑法所謂公印，係指公署或公務員職務上所使用之印信
      而言；所謂公印或公印文，係專指表示公署或公務員資格
      之印信而言，即俗稱大印與小官印及其印文，最高法院著
      有22年度上字第1904號、69年度臺上字第693號判例意旨
      可資參照；又按公印之形式凡符合印信條例規定之要件而
      製頒，無論為印、關防、職章、圖記，如足以表示其為公
      務主體之同一性者，均屬之(最高法院89年度臺上字第315
      5號判決意旨參照)。而不符印信條例規定或不足以表示公
      署或公務員之資格之印文，如機關長官之簽名章僅屬於代
      替簽名用之普通印章，即不得謂之公印(最高法院86年度
      臺上字第4631號判決意旨參照)；又與我國公務機關名銜
      不符之印文，難認為公印文(最高法院84年度臺上字第611
      8號判決意旨參照)。查附表二編號1.至6.、8.所示偽造之
      公文書上蓋用偽造之「臺灣臺中地方法院檢察署印」印文
      ，附表二編號7.所示偽造之公文書上蓋用偽造之「臺灣臺
      北地方法院檢察署印」印文，內容為我國檢察機關之正確
      名銜，樣式亦與政府機關關防(即俗稱大印)相符，顯係偽
      造上級機關製發之印信，以表示該機關之資格，揆諸前開
      說明，自屬公印文。而附表二編號7.所示偽造之公文書上
      所蓋用偽造之「檢察行政處鑑」印文，因現行各級檢察機
      關中，從無關於該處之編制，亦未曾有過設置該機關之紀
      錄，政府自無可能依據印信條例製發該只公印，無從認定
      為依印信條例所規定製頒之印信，與公印之要件不符，自
      屬一般偽造印章所蓋用形成之印文；另附表二編號6.所示
      偽造之公文書上所蓋用偽造之「郭銘禮」印文、附表二編
      號7.所示偽造之公文書上所蓋用偽造之「處長莊進國」、
      「郭銘禮」印文，係機關長官用於代替簽名之簽名章，要
      非印信條例規定之「職章」，均無從逕認具有公印或公印
      文之屬性。次按公文書係指公務員職務上製作之文書，刑
      法第10條第3項定有明文；而刑法上偽造文書罪，係著重
      於保護公共信用之法益，即使該偽造文書所載名義製作人
      實無其人，而社會上一般人仍有誤信其為真正文書之危險
      ，仍難阻卻犯罪之成立，最高法院著有54年度臺上字第14
      04號判例意旨可資參照。附表二編號1.至6.、8.所示偽造
      之公文書，雖均係以檢察署監管科之名義製作，惟檢察署
      實際上並無此一單位，然其內容均與犯罪偵查事項有關，
      核與檢察署之業務相當，且一般人苟非熟知檢察組織，尚
      不足以分辨該單位是否實際存在，仍有誤信該等文書為公
      務員職務上所製作之真正文書之危險，堪認為偽造之公文
      書。
    2.核被告丁○○就犯罪事實(一)1.、2.之(1)、(2)所為，均係
      犯刑法第216條、第211條之行使偽造公文書罪、同法第15
      8條第1項之僭行公務員職權罪及同法第339條第1項之詐欺
      取財罪。被告及該詐欺集團成員先後偽造如附表二編號9.
      、10.所示「臺灣臺中地方法院檢察署印」、「臺灣臺北
      地方法院檢察署印」公印及「檢察行政處鑑」、「處長莊
      進國」、「郭銘禮」印章，並持以蓋用於如附表二編號1.
      至5.所示偽造之「臺北地檢署監管科」、附表二編號6.所
      示「臺中地方法院地檢署監管科」、附表二編號7.所示「
      臺灣臺北地方法院行政凍結管收執行命令」、附表二編號
      8.所示「臺中地檢署監管科收據」等公文書上，其等偽造
      公印文、印文、署名之行為，均係偽造該等公文書之階段
      行為，又偽造上開如附表二編號1.至8.所示之公文書，偽
      造之低度行為，分別為行使之高度行為所吸收，均不另論
      罪。
    3.查被告及其所屬該詐欺集團成員就犯罪事實(一)1.部分先
      後5次行使偽造公文書、僭行公務員職權及詐欺取財之行
      為，其目的均係為達到向被害人丙○○○詐欺取財之意圖
      ，且依被害人丙○○○於警詢時證述：97年12月4日上午
      接獲一名自稱社會局人員來電，‧‧‧自稱林漢強檢察官
      之人要伊將錢全部領出，並要伊一次領50萬元就好，伊就
      依歹徒的指示分5次領取金錢，有被害人丙○○○警詢筆
      錄在卷可參，是被告及該詐欺集團成員顯係基於同一詐欺
      取財之行為決意所為，且侵害之法益同一，各行為之獨立
      性極為薄弱，依一般社會健全觀念，在時間差距上，難以
      強行分開，應視為數個舉動之接續施行，合為包括之一行
      為予以評價，屬接續犯，應各以一行使偽造公文書罪、僭
      行公務員職權罪、詐欺取財罪罪論處。公訴人認被告此部
      分所為多次犯行，應予分論併罰，尚有違誤。至於被告及
      其所屬該詐欺集團成員就犯罪事實(一)2.之(1)、(2)部分先
      後2次行使偽造公文書、僭行公務員職權及詐欺取財之行
      為，查本案被告及其所屬詐欺集團之犯罪手法，係先以電
      話連絡後再以偽造之公文書為實施詐術之方式，各該電話
      連絡及偽造公文書之時間，均與實施詐欺犯行之時間係同
      一日，有被害人乙○○警詢之指述及各該偽造之公文書附
      卷可參，且依被害人乙○○於警詢時指稱：歹徒係97年12
      月11日上午8、9時許以電話與伊聯絡，伊於97年12月11日
      上午10時50分許第1次交付現金80萬元、於97年12月12 日
      上午10時許第2次交付現金90餘萬元，這段時間至97年12
      月15日歹徒仍有再撥打電話欲再騙伊交付現金而持續與伊
      聯繫等語，並佐以卷附乙○○所使用00-00000000號電話
      雙向通聯調閱查詢單之記載，上開門號電話於97年12月11
      日上午12時16分、12時37分(即乙○○第1次交付現金後)
      仍有與該詐欺集團成員所使用電話聯絡，顯然被告及共犯
      等對被害人乙○○實施第1次犯行時，尚未預料仍可對渠
      等為第2次之犯行，而於第1次詐騙得逞後，發覺乙○○仍
      未起疑，才又再次以電話連絡及偽造公文書後對被害人乙○○詐騙，顯係於第1次詐騙得逞後另行起意之犯行，故
      應認係基於各別之犯意而為，難認被告及共犯等所為得認
      為係接續犯而僅論以一罪。
    4.被告就上揭行使偽造公文書、僭行公務員職權、詐欺取財
      等罪行，與「王上誠」及其他詐欺集團成年成員間，有犯
      意聯絡及行為分擔，均為共同正犯。
    5.被告於犯罪事實(一)1.、2.之(1)、(2)之行使偽造公文書時
      ，即同時著手於僭行公務員職權構成要件之實行，亦係從
      事施以詐術之詐欺取財犯行之一部，故被告所犯之行使偽
      造公文書、僭行公務員職權及詐欺取財罪之間，應具有犯
      罪時間上之重疊關係，而可評價為一行為觸犯數個相異之
      罪名，為想像競合犯，依刑法第55條前段規定，均從一重
      之行使偽造公文書罪處斷。
    6.被告就犯罪事實(一)1.部分對被害人丙○○○所為犯行、
      就犯罪事實(一)2.之(1)、(2)部分對被害人乙○○所為2次
      犯行，犯意各別，應予分論併罰。
    7.爰審酌被告丁○○正值年輕力壯之際，本應循正途獲取穩
      定之經濟收入，竟因圖謀非法所得而率然投身詐欺集團，
      以冒充公務員詐欺取財之方式獲取不法利得，法治觀念已
      有嚴重偏差，且其等利用人民對於公務機關之信賴為詐騙
      犯行，嚴重破壞國家公權力機關之威信，又其等詐騙金額
      非屬小額，損害被害人財產法益甚鉅，所為甚非可取，暨
      衡酌被告在該詐欺集團所擔任之角色，犯罪分工之情形，
      及犯罪後坦承犯行，惟迄未與被害人丙○○○、乙○○達
      成和解，賠償彼等所受損失等一切情狀，分別量處如主文
      所示之刑，併定其應執行之刑。
    8.沒收部分：
      (1)按共同正犯因相互間利用他人之行為，以遂行其犯意之
        實現，本於責任共同之原則，有關沒收部分，對於共犯
        間供犯罪所用之物，自均應為沒收之諭知(最高法院89
        年度臺上字第6946號判決意旨參照)。附表二編號1.至5
        .所示偽造之「臺北地檢署監管科」、編號6.所示「臺
        中地方法院地檢署監管科」、編號7.所示「臺北地方法
        院行政凍結管收執行命令」、編號8.所示「臺中地檢署
        監管科收據」公文書各1紙，分別已交付被害人丙○○○、乙○○，並經被害人丙○○○、乙○○交付警察機
        關作為本案證物，已非屬被告或共犯所有之物，均無從
        諭知沒收，然上開偽造公文書上偽造之「臺灣臺中地方
        法院檢察署印」、「臺灣臺北地方法院檢察署印」公印
        文各1枚、「檢察行政處鑑」、「處長莊進國」、「郭
        銘禮」等印文，仍應依刑法第219條規定沒收之。
      (2)附表二編號9.所示偽造之「臺灣臺中地方法院檢察署印
        」公印1顆、附表二編號10.所示偽造之「臺灣臺北地方
        法院檢察署印」公印1顆、「檢察行政處鑑」、「處長
        莊進國」、「郭銘禮」印章各1顆，雖均未扣案，惟無
        證據證明業已滅失，仍應依刑法第219條之規定，不問
        屬於犯人與否，均予諭知沒收。
三、應適用之法條：
    依刑事訴訟法第273條之1第1項、第299條第1項前段、第310
    條之2、第454條，刑法第28條、第158條第1項、第211條、
    第216條、第339條第1項、第55條前段、第51條第5款、第21
    9條，刑法施行法第1條之1第1項、第2項前段，判決如主文
    。
本案經檢察官甲○○到庭執行職務。
中    華    民    國    98    年    10    月    26    日
                  刑事第十七庭    法  官  簡芳潔
以上正本證明與原本無異。
如不服本判決應於收受送達後10日內向本院提出上訴書狀，並應
敘述具體理由；其未敘述上訴理由者，應於上訴期間屆滿後20日
內向本院補提理由書（均須按他造當事人之人數附繕本）「切勿
逕送上級法院」。
                                  書記官  呂苗澂
中    華    民    國    98    年    10    月    26    日
附表一
┌──┬───────┬──────────────────────┐
│編號│犯罪事實      │主文宣告刑                                  │
├──┼───────┼──────────────────────┤
│ 1. │犯罪事實欄(一)│丁○○共同行使偽造公文書，足以生損害於公眾及│
│    │1.            │他人，處有期徒刑壹年陸月。附表二編號1.至5.所│
│    │              │示之印文均沒收。附表二編號9.所示之物沒收。  │
├──┼───────┼──────────────────────┤
│ 2. │犯罪事實欄(一)│丁○○共同行使偽造公文書，足以生損害於公眾及│
│    │2.之(1)        │他人，處有期徒刑壹年貳月。附表二編號6.、7.所│
│    │              │示之印文均沒收。附表二編號9.、10.所示之物均 │
│    │              │沒收。                                      │
├──┼───────┼──────────────────────┤
│ 3. │犯罪事實欄(一)│丁○○共同行使偽造公文書，足以生損害於公眾及│
│    │2.之(2)        │他人，處有期徒刑壹年貳月。附表二編號8.所示之│
│    │              │印文沒收。附表二編號9.所示之物沒收。        │
└──┴───────┴──────────────────────┘
附表二
┌──┬───────────┬────────┬────────┬─────────────┐
│編號│證物名稱              │其上偽造之印文  │宣告沒收之物    │備              註        │
├──┼───────────┼────────┼────────┼─────────────┤
│ 1. │偽造之「臺北地檢署監管│「臺灣臺中地方法│「臺灣臺中地方法│記載丙○○○受監管金額為50│
│    │科」公文書1張         │院檢察署印」公印│院檢察署印」公印│萬元，日期97年12月4日(見警│
│    │                      │文1枚           │文1枚           │0000000000號卷第12頁)     │
├──┼───────────┼────────┼────────┼─────────────┤
│ 2. │偽造之「臺北地檢署監管│「臺灣臺中地方法│「臺灣臺中地方法│記載丙○○○受監管金額為50│
│    │科」公文書1張         │院檢察署印」公印│院檢察署印」公印│萬元，日期97年12月8日(見警│
│    │                      │文1枚           │文1枚           │0000000000號卷第13頁)     │
├──┼───────────┼────────┼────────┼─────────────┤
│ 3. │偽造之「臺北地檢署監管│「臺灣臺中地方法│「臺灣臺中地方法│記載丙○○○受監管金額為50│
│    │科」公文書1張         │院檢察署印」公印│院檢察署印」公印│萬元，日期97年12月9日(見警│
│    │                      │文1枚           │文1枚           │0000000000號卷第14頁)     │
├──┼───────────┼────────┼────────┼─────────────┤
│ 4. │偽造之「臺北地檢署監管│「臺灣臺中地方法│「臺灣臺中地方法│記載丙○○○受監管金額為50│
│    │科」公文書1張         │院檢察署印」公印│院檢察署印」公印│萬元，日期97年12月11日(見 │
│    │                      │文1枚           │文1枚           │警0000000000號卷第15頁)   │
├──┼───────────┼────────┼────────┼─────────────┤
│ 5. │偽造之「臺北地檢署監管│「臺灣臺中地方法│「臺灣臺中地方法│記載丙○○○受監管金額為50│
│    │科」公文書1張         │院檢察署印」公印│院檢察署印」公印│萬元，日期97年12月15日(見 │
│    │                      │文1枚           │文1枚           │警0000000000號卷第16頁)   │
├──┼───────────┼────────┼────────┼─────────────┤
│ 6. │偽造之「臺中地方法院地│「臺灣臺中地方法│「臺灣臺中地方法│記載乙○○受監管金額80萬元│
│    │檢署監管科」公文書1張 │院檢察署印」公印│院檢察署印」公印│(見警0000000000號卷第36頁)│
│    │                      │文1枚、「郭銘禮 │文1枚、「郭銘禮 │                          │
│    │                      │」印文1枚       │」印文1枚       │                          │
├──┼───────────┼────────┼────────┼─────────────┤
│ 7. │偽造之「臺北地方法院行│「臺灣臺北地方法│「臺灣臺北地方法│記載受凍結管收人乙○○開立│
│    │政凍結管收執行命令」公│院檢察署印」公印│院檢察署印」公印│玉山銀行非法帳戶涉及非法資│
│    │文書1張               │文1枚、「檢察行 │文1枚、「檢察行 │金洗錢而予凍結管收(見警098│
│    │                      │政處鑑」、「郭銘│政處鑑」、「郭銘│0000000號卷第37頁)        │
│    │                      │禮」、「處長莊進│禮」、「處長莊進│                          │
│    │                      │國」印文各1枚   │國」印文各1枚   │                          │
├──┼───────────┼────────┼────────┼─────────────┤
│ 8. │偽造之「臺中地檢署監管│「臺灣臺中地方法│「臺灣臺中地方法│記載乙○○受監管金額26,983│
│    │科收據」公文書1張     │院檢察署印」公印│院檢察署印」公印│美元(見警0000000000號卷第 │
│    │                      │文1枚           │文1枚           │35頁)                     │
├──┼───────────┼────────┼────────┼─────────────┤
│ 9. │偽造之「臺灣臺中地方法│                │「臺灣臺中地方法│為該詐欺集團成員所偽造並為│
│    │院檢察署印」公印1顆   │                │院檢察署印」公印│其等所有供本案犯罪使用    │
│    │                      │                │1顆             │                          │
├──┼───────────┼────────┼────────┼─────────────┤
│ 10.│偽造之「臺灣臺北地方法│                │「臺灣臺北地方法│為該詐欺集團成員所偽造並為│
│    │院檢察署印」公印1顆、 │                │院檢察署印」公印│其等所有供本案犯罪使用    │
│    │偽造之「檢察行政處鑑」│                │1顆、「檢察行政 │                          │
│    │、「處長莊進國」、「郭│                │處鑑」、「處長莊│                          │
│    │銘禮」印章各1顆       │                │進國」、「郭銘禮│                          │
│    │                      │                │」印章各1顆     │                          │
└──┴───────────┴────────┴────────┴─────────────┘
附錄論罪科刑法條全文：
中華民國刑法第158條
冒充公務員而行使其職權者，處3年以下有期徒刑、拘役或5百元
以下罰金。
冒充外國公務員而行使其職權者，亦同。
中華民國刑法第211條
偽造、變造公文書，足以生損害於公眾或他人者，處1年以上7年
以下有期徒刑。
中華民國刑法第212條
偽造、變造護照、旅券、免許證、特許證及關於品行、能力服務
或其他相類之證書、介紹書，足以生損害於公眾或他人者，處1
年以下有期徒刑、拘役或3百元以下罰金。
中華民國刑法第216條
行使第210條至第215條之文書者，依偽造、變造文書或登載不實
事項或使登載不實事項之規定處斷。
中華民國刑法第339條
意圖為自己或第三人不法之所有，以詐術使人將本人或第三人之
物交付者，處5年以下有期徒刑、拘役或科或併科1千元以下罰金
。
以前項方法得財產上不法之利益或使第三人得之者，亦同。
前二項之未遂犯罰之。


司法院資訊處製作；財團法人民間司法改革基金會備份。
